【裁判字號】    95,訴,871
【裁判日期】    950616
【裁判案由】    
【裁判全文】
臺灣彰化地方法院刑事判決               95年度訴字第871號
公  訴  人  臺灣彰化地方法院檢察署檢察官
被      告  甲○○
上列被告因毒品危害防制條例案件，經檢察官提起公訴（九十五
年度毒偵字第三八五號），被告於準備程序中就被訴事實為有罪
之陳述，經告知簡式審判程序之旨，並聽取公訴人、被告之意見
後，由本院合議庭裁定由受命法官獨任進行簡式審判程序，判決
如下：
    主  文
甲○○連續施用第一級毒品，處有期徒刑柒月。扣案之第一級毒
品海洛因（驗餘淨重零點零柒公克）沒收銷燬之，另扣案之供前
開第一級毒品海洛因包裝用之外包裝袋壹只沒收之。
    犯罪事實
一、甲○○前曾於民國九十一年四、五月間某日起，至同年十月
    二十日止，因施用毒品案件，經本院以九十一年度毒聲字第
    二六一六號裁定送觀察、勒戒後，因認無繼續施用毒品之傾
    向，於九十一年十一月十五日執行完畢而釋放，並由臺灣彰
    化地方法院檢察署檢察官於九十一年十一月十五日，以九十
    一年度毒偵字第二六六四號為不起訴處分在案。詎仍不知警
    惕，復於觀察、勒戒執行完畢釋放後五年內，另基於施用第
    一級毒品海洛因之概括犯意，先後於九十四年十二月二十八
    日下午五時許、九十五年一月十七日下午二時許，在彰化縣
    彰化市○○里○○街二０八巷十九號住處內，以將少許第一
    級毒品海洛因置於注射針筒內，並羼水稀釋後以注射手臂血
    管之方式，連續施用第一級毒品海洛因二次。嗣於九十五年
    一月十八日上午八時三十分許，經警在彰化縣花壇鄉○○村
    ○○路○段五六五號停車場內發現甲○○形跡可疑，即趨前
    盤查其身分證件，待甲○○隨同搭乘警車時乃將屬其所有之
    第一級毒品海洛因一包（驗餘淨重０點０七公克、空包裝重
    ０點三五公克）丟棄在警車右後座腳踏板下，後仍遭警發現
    上開丟棄在警車右後座腳踏板下之第一級毒品海洛因一包，
    而查悉上情。
二、案經彰化縣警察局彰化分局報請臺灣彰化地方法院檢察署檢
    察官偵查起訴。
    理  由
一、上揭連續施用第一級毒品海洛因二次之犯罪事實，業據被告
    甲○○於本院審理時坦承不諱，而被告為警查獲後所採集之
    尿液經送檢驗，其結果確呈現嗎啡陽性反應，有詮昕科技股
    份有限公司濫用藥物尿液檢驗報告一紙附卷可稽，又扣案之
    不明藥物白色粉末一包經送請法務部調查局鑑定之結果，亦
    確含有毒品海洛因成分（驗餘淨重０點０七公克、空包裝重
    ０點三五公克），此亦有法務部調查局九十五年三月七日調
    科壹字第一四００一二六三七號鑑定通知書一紙在卷可憑，
    則被告就其施用第一級毒品海洛因二次之自白核與事實相符
    ，足堪採信。另被告係經送觀察、勒戒執行完畢後釋放，故
    被告此次於釋放後再為施用第一級毒品之犯行，應係另行起
    意無訛。又被告前曾於九十一年四、五月間某日起，至同年
    十月二十日止，因施用毒品案件，經本院以九十一年度毒聲
    字第二六一六號裁定送觀察、勒戒後，因認無繼續施用毒品
    之傾向，於九十一年十一月十五日執行完畢而釋放，並由臺
    灣彰化地方法院檢察署檢察官於九十一年十一月十五日，以
    九十一年度毒偵字第二六六四號為不起訴處分確定在案。故
    被告於觀察、勒戒執行完畢釋放後五年內，再為施用第一級
    毒品之犯行，本件事證明確，被告施用第一級毒品海洛因之
    犯行洵堪認定。
二、按海洛因係毒品危害防制條例所定之第一級毒品，不得非法
    施用。是被告甲○○施用第一級毒品海洛因之行為，核係犯
    毒品危害防制條例第十條第一項之施用第一級毒品罪。查被
    告為供施用第一級毒品而持有該級毒品之低度行為，應為施
    用之高度行為所吸收，不另論罪。次查被告先後二次施用第
    一級毒品海洛因之犯行，時間緊接，觸犯構成要件相同之罪
    ，顯係基於概括犯意反覆為之，為連續犯，應依刑法第五十
    六條之規定，以一罪論，並加重其刑。爰審酌被告曾因施用
    毒品經送觀察、勒戒一次，而仍未知警惕又再犯本案之罪，
    足見其雖經觀察、勒戒之治療程序，仍未徹底袪除施用毒品
    之惡習，猶再次施用，致深陷毒癮而難以自拔，顯未能善體
    國家設置觀察、勒戒機構，協助毒品施用者戒除毒癮之良法
    美意，惟念及施用毒品本質上係戕害自身健康之行為，尚未
    嚴重破壞社會秩序或侵害他人權益，及其施用第一級毒品海
    洛因之次數僅二次，犯罪之動機、目的、所生危害及犯罪後
    坦承犯行態度尚屬良好等一切情狀，量處如主文所示之刑，
    以示懲儆。
三、至扣案之第一級毒品海洛因一包（驗餘淨重０點０七公克）
    係屬第一級毒品，應依毒品危害防制條例第十八條第一項前
    段之規定沒收銷燬之。又扣案之供前開第一級毒品海洛因包
    裝用之外包裝袋一只，依前揭法務部調查局之鑑定報告記載
    有（空包裝重０點三五公克），足認前開供第一級毒品海洛
    因包裝用之外包裝袋一只，係可與包裝內之毒品分離，而外
    包裝袋主要作用在於包裹毒品，防其裸露、潮濕，便於被告
    攜帶施用毒品，且屬被告所有，業據被告供承在卷，爰依刑
    法第三十八條第一項第二款之規定宣告沒收（最高法院九十
    三年度臺上字第二七四三號判決意旨參見），附此敘明。
據上論斷，應依刑事訴訟法第二百七十三條之一第一項、第二百
九十九條第一項前段，毒品危害防制條例第十條第一項、第二十
三條第二項、第十八條第一項前段，刑法第十一條、第五十六條
、第三十八條第一項第二款，判決如主文。
本案經檢察官洪英丰到庭執行職務。
中    華    民    國    九十五  年    六    月  十六  日
                  刑事第二庭    法  官  許旭聖
以上正本證明與原本無異。
如不服本判決，應於判決送達後十日內，向本院提出上訴狀（須
附繕本），上訴於臺灣高等法院臺中分院。
中    華    民    國    九十五  年    六    月  十六  日
                                書記官  黃幼華
附錄論罪科刑法條
毒品危害防制條例第十條第一項：
施用第一級毒品者，處六月以上五年以下有期徒刑。


司法院資訊處製作；財團法人民間司法改革基金會備份。
